臺灣臺中地方法院刑事判決　　　　　　　　　　　　　九十年度交易字第八八二號
　　公　訴　人　臺灣台中地方法院檢察署檢察官
　　被　　　告　甲○○
右列被告因過失致人於死等案件，經檢察官提起公訴（九十年度偵字第二二Ｏ五四號
），本院判決如左：
    主  文
甲○○服用酒類，不能安全駕駛動力交通工具而駕駛，處有期徒刑貳月；又因過失致
人於死，處有期徒刑拾月。應執行有期徒刑拾壹月。緩刑年。
    事  實
一、甲○○於民國九十年十一月二十七日晚間十一時許起至翌日凌晨時止，在台中縣
    豐原市友人家中飲用酒類後，已呈酒醉狀態而不能安全駕駛動力交通工具，本應
    注意其吐氣所含酒精成份超過每公升０‧二五毫克以上者，不得駕車，詎其竟不
    顧公眾之安危，於同年十一月二十八日早上九時十分許，猶宿醉駕駛車牌號碼二
    Ｋ─七七七七號自小客車，沿台中市○○區○○路，由豐原往台中市方向行駛，
    途經該路與舊社巷口，明知酒後不得駕駛動力車輛，且汽車行駛時應注意車前狀
    況及隨時採取必要之安全措施，以防止危險之發生，而依當時天候晴天、路面乾
    燥，無缺陷，無障礙物、視距良好之情形下，並無不能注意之情事，詎其竟疏未
    注意及此，復因酒醉注意力減低，未能即時發現前方車道內有自舊社巷口欲徒步
    穿越松竹路之行人楊健燦，遂在不及踩煞車或作其他閃避措施下，急速衝撞楊健
    燦，並拖行二十餘公尺，致楊健燦受有顱骨骨折及出血、腹腔內出血，而當場死
    亡。嗣經警到場處理，並於當日早上十時十三分許對甲○○施以口呼氣方式測試
    酒精濃度，發現其酒精濃度測定值達到每公升０‧三三毫克，而查悉其酒醉駕車
    之行為。甲○○於肇事後，犯罪偵查機關未發覺前，主動向警察局報案，並向到
    場處理之警員陳佑而告知其為肇事之人，自首而接受裁判。
二、案經臺中縣警察局第五分局北屯派出所報請臺灣臺中地方法院檢察署檢察官相驗
    後自動檢舉偵查起訴。
    理  由
一、訊據被告甲○○對於在右揭時地，酒後駕駛自小客車，不慎衝撞被害人楊健燦，
    致其死亡之事實，坦承不諱，核與證人即車禍時在場目擊之林淑真於警訊時所證
    述者相符，並有酒精測定值測試紙、道路交通事故調查報告表各一件、現場暨車
    損照片三十四幀在卷可資佐證。而被害人確係因本件交通事故受有如事實欄所示
    致命傷害不治死亡，亦經臺灣臺中地方法院檢察署檢察官督同法醫師相驗明確，
    製有勘驗筆錄、相驗屍體證明書及驗斷書在卷足憑。按服用酒類不能安全駕駛動
    力交通工具之認定，參考德國、美國之認定標準，對於酒精濃度呼氣已達每公升
    ○．五五毫克或血液濃度達百分之○．一一以上，肇事率為一般正常人之十倍，
    應認為已達不能安全駕駛之標準，此有法務部八十八年五月十八日（八八）年度
    法檢字第一六六九號函參照。且就醫學文獻所知，酒精對人體之影響程度，於呼
    氣酒精濃度達Ｏ．二五ＭＧ／Ｌ，呈輕度中毒症狀，造成輕度協調功能降低，呼
    氣時酒精濃度達Ｏ．五ＯＭＧ／Ｌ，呈輕到中度中毒症狀，出現反應較慢，感覺
    減低、影響駕駛等情形，此有行政院退除役官兵輔導委員會台北榮民總醫院八十
    八年八月五日（八八）北總內字第二六八六八號函參照。因此，本件被告肇事後
    所測得吐氣中所含酒精濃度達每公升０‧三三毫克；且被告於本院九十一年四月
    三日訊問時亦供稱：「（問：對於酒測值不能安全駕駛，有何意見？）我同意不
    能安全駕駛，我也有疏失，我是前一晚有喝酒，到次日早上開車肇事。」等語，
    顯見被告亦坦承其駕駛車輛之注意能力已因飲酒而較平日為低，業已達不能安全
    駕駛動力交通工具之程度甚明。次按汽車駕駛人飲用酒類後其吐氣所含酒精濃度
    超過每公升○‧二五毫克以上者，不得駕車；汽車行駛時，駕駛人應注意車前狀
    況，並隨時採取必要之安全措施；行人穿越道路時，應注意左右無來車，始可小
    心迅速穿越，道路交通安全規則第一百十四條第二款、第九十四條第三項、第一
    百三十四條第五款分別定有明文。被告係車輛駕駛人；被害人為行人，前開交通
    規則分別為其等所應注意，而依肇事當時天候晴天、路面乾燥，無缺陷，無障礙
    物、視距良好（有前開道路交通事故調查報告表為證）之情形下，殊無不能注意
    之情事。而本件事故發生當時，被告係駕駛自小客車沿台中市○○區○○路由豐
    原往台中市方向行駛，被害人則係自舊社巷口徒步欲穿越松竹路之行人等情，除
    據被告供明外，並經證人即車禍時在場目擊之林淑真於警察局證述屬實，復有前
    開道路交通事故調查報告表、現場照片可憑。則被告欲駕駛車輛時，自應注意不
    得酒醉駕車；且在無不能注意之情形下，自應注意車前狀況並隨時採取必要之安
    全措施，以防止危險之發生。惟被告肇事當時係呈酒醉狀態致駕駛車輛之注意能
    力降低，已如前述，再者，被告在車禍發生前均未見到被害人，致其在車禍發生
    的瞬間完全未為煞車或閃避措施之事實，迭經被告於偵審中供明，然衡諸一般常
    情，自路旁巷口徒步穿越道路之被害人不可能憑空出現，進入被告所行駛之車道
    內，被告竟全然未發覺被害人，顯見被告就本件車禍應有未注意車前狀況，以致
    未能適時採取必要安全措施之過失，是被害人因本件車禍死亡，與被告之過失行
    為間，具有相當之因果關係。至於被害人徒步欲穿越松竹路時，在無不能注意之
    情形下，雖亦應注意左右無來車，始可小心迅速穿越，惟被害人竟於穿越道路時
    遭被告駕駛之車輛撞及，顯見被害人當時亦未注意車道內有被告所駕駛之車輛，
    即率然穿越道路，致遭閃煞不及之被告所駕駛車輛衝撞，因而當場死亡，被害人
    就本件事故之發生，自亦有重大疏失之處，然未能因此解免被告刑責。本件事證
    明確，被告犯行堪以認定，應予依法論科。
二、核被告所為，係犯刑法第一百八十五條之三服用酒類致無法安全駕駛動力交通工
    具罪、第二百七十六條第一項之過失致死罪。被告酒醉駕車因而致人死亡，就其
    所犯過失致死罪部分，應依道路交通管理處罰條例第八十六條第一項規定加重其
    刑。且被告於駕車肇事後，犯罪偵查機關未發覺前，主動向台中市警察局第五分
    局北屯派出所報案，並坦承犯行接受裁判，有被告及證人林淑真之警局筆錄及道
    路交通事故調查報告表附卷可證，乃對於未發覺之罪，自首而接受裁判，應依刑
    法第六十二條前段規定減輕其刑並先加後減之。被告所犯上開服用酒類致無法安
    全駕駛動力交通工具罪、過失致死罪間，犯意個別，行為互異，應予分論併罰爰
    審酌被告酒醉後已不能安全駕駛，仍不顧公眾之安危，貿然駕車，並因過失導致
    本件車禍事故，造成被害人死亡無可彌補之後果，應予非難；兼衡及被告並無不
    良素行，被害人與有重大過失，被告犯後亦坦承犯行，且業與被害人家屬達成民
    事和解，犯後態度良好等一切情狀，分別量處如主文所示之刑，並定其應執行之
    刑，以資懲儆。末查被告前未曾受有期徒刑以上刑之宣告，有臺灣高等法院被告
    全國前案紀錄表及台灣台中地方法院檢察署刑案資料查註紀錄表在卷可按。被告
    經此教訓，當知謹慎而無再犯之虞，本院認所宣告之刑，以暫不執行為宜，爰併
    宣告緩刑三年，以勵自新。
據上論斷，應依刑事訴訟法第二百九十九條第一項前段，刑法第一百八十五條之三、
第二百七十六條第一項、第五十一條第五款、第六十二條前段、第七十四條第一款，
，道路交通管理處罰條例第八十六條第一項，罰金罰鍰提高標準條例第一條前段，判
決如主文。
中      華      民      國      九十一      年      四    月    十七    日
                                 臺灣臺中地方法院交通法庭
                                        法  官    王  靜  秋
右正本證明與原本無異。
如不服本判決，應於送達後十日內向本院提出上訴狀（須附繕本），上訴於台灣高等
法院台中分院。
                                        書記官
中      華      民      國      九十一      年      四    月    十七    日
附錄論罪科刑法條
刑法第一百八十五條之三
服用毒品、麻醉藥品、酒類或其他相類之物，不能安全駕駛動力交通工具而駕駛者，
處一年以下有期徒刑、拘役或三萬元以下罰金。
刑法第二百七十六條第一項：
(過失致死罪)
因過失致人於死者，處二年以下有期徒刑、拘役或二千元以下罰金。
從事業務之人，因業務上之過失犯前項之罪者，處五年以下有期徒刑或拘役，得併科
三千元以下罰金。
